【裁判字號】    92,訴,894
【裁判日期】    920731
【裁判案由】    毒品危害防制條例
【裁判全文】
臺灣高雄地方法院刑事判決                          九十二年度訴字第八九四號
    公  訴  人  臺灣高雄地方法院檢察署檢察官
    被      告  甲○○
右列被告因違反毒品危害防制條例案件，經檢察官提起公訴（九十一年度毒偵字第六
七五五號、第六八三六號、九十二年度毒偵字第七五七號），暨檢察官移請併辦（九
十二年度毒偵字第一八三七號、第二七四八號），本院判決如左：
    主  文
甲○○連續施用第一級毒品，處有期徒刑壹年。又施用第二級毒品，處有期徒刑肆月
。應執行有期徒刑壹年貳月。
    事  實
一、甲○○曾有竊盜、違反麻醉藥品管理條例等前科，最後一次於民國八十六年間因
    違反肅清煙毒條例，經本院以八十六年度訴字第二八七八號判處有期徒刑三年四
    月確定後，送監執行，九十一年七月二十五日執行完畢出監。
二、甲○○復因施用毒品案件，經本院以八十九年度毒聲字第六九二六號裁定送觀察
    、勒戒後，認有繼續施用毒品之傾向，經本院再以九十年度毒聲字第四三五號裁
    定送強制治，後裁定停止戒治，付保護管束，於九十年九月十八日保護管束期滿
    ，而由台灣高雄地方法院檢察署檢察官於同年九月二十六日以九十年度戒毒偵字
    第一０八四號處分不起訴確定。詎被告仍未知戒慎，明知海洛因、安非他命業經
    公告為毒品危害防制條例第二條第二項之第一級、第二級毒品，不得非法施用，
    竟仍分別基於施用第一級毒品海洛因之概括犯意及施用第二級毒品安非他命之犯
    意，(一)自九十一年八月中旬某日起至九十二年二月十日上午某時止，以針筒注射
    之方式，連續在其高雄市○○區○○路二三九巷二三號住處、公廁等處，施用第
    一級毒品海洛因多次；及於(二)九十一年十月一日十七時十分許（即警方採尿之時
    ），回溯九十六小時內某時，在不詳處所，以不詳方法施用安非他命一次，嗣分
    別為警於九十一年十月一日下午二時三十分許持搜索票至高雄市○○區○○街三
    九之十五號之屋宅搜索、九十一年十月十四日、十一月二十六日、九十二年二月
    十三日通知採尿，及九十二年二月十二日因另案經警方帶回，發現其手臂上之針
    孔後，經其同意採尿而查獲。
三、案經高雄市政府警察局小港、新興、鼓山分局移請台灣高雄地方法院檢察署檢察
    官偵查起訴。
    理  由
一、訊據被告甲○○坦承：其自九十一年八月中旬某日起，至九十二年二月十日早上
    某時許止，以針筒注射之方式，在其高雄市○○區○○路二三九巷二三號住處、
    公廁等處等處，連續施用第一級毒品海洛因多次等語不諱（見九十二年六月十日
    訊問筆錄），惟矢口否認有何施用第二級毒品安非他命之犯行。經查：
  (一)被告五次經查獲採集尿液送驗之結果，均呈現有嗎啡陽性反應，有台灣檢驗科技
    股份有限公司濫用藥物尿液檢驗報告三份、高雄市立凱旋醫院煙毒尿液檢驗成績
    書二份、列管毒品人口尿液檢體採集送驗紀錄表三份、尿液真實姓名對照表各二
    份附卷可憑，且按「施用海洛因後，其於尿液中排出之最長時限，受施用劑量、
    施用方式、個人體質及其代謝情況等因素影響，因個案而易，施用海洛因一般可
    檢出之最長時間為海洛因服用後二至四天」等情，亦有行政院衛生署管制藥品管
    理局九十一年八月二日「管檢字第一Ｏ八四四三號函」附卷可考，是被告之自白
    堪認與事實相符。
  (二)關於被告施用第二級毒品安非他命之部分，雖經被告以前詞置辯，然被告於九十
    一年十月一日經警查獲所採集之尿液，經送高雄市立凱旋醫院以免疫學分析法、
    ＧＣ／ＭＳ分析法（氣象層析質譜儀法）檢驗結果，均呈現有甲基安非他命之陽
    性反應，有該院煙毒尿液檢驗成績書（見高雄市政府警察局小港分局警卷第二、
    頁）、尿液姓名對照表一紙（高雄市政府警察局小港分局警卷第三頁）在卷可稽
    ；且按「施用安非他命後，其於尿液中排出之最長時限，受施用劑量、施用方式
    、個人體質及其代謝情況等因素影響，因個案而易，施用安非他命一般可檢出之
    最長時間為安非他命服用後一至四天」等情，亦有上開行政院衛生署管制藥品管
    理局函可考，是被告上開所辯尚不足採信，其於九十一年十月一日十七時許，即
    警方採尿之時，回溯九十六小時內之某時，在某不詳處所施用第二級毒品安非他
    命之犯行，應可認定。
  (三)被告前因施用毒品案件，經本院以八十九年度毒聲字第六九二六號裁定送觀察、
    勒戒後，認有繼續施用毒品之傾向，經本院再以九十年度毒聲字第四三五號裁定
    送強制治，後裁定停止戒治，付保護管束，於九十年九月十八日保護管束期滿，
    而由台灣高雄地方法院檢察署檢察官於同年九月二十六日以九十年度戒毒偵字第
    一０八四號處分不起訴確定等事實，有台灣高雄地方法院檢察署刑案資料查註紀
    錄表、台灣高等法院被告全國前案紀錄表在卷可考，是本案被告二犯施用第一級
    毒品及第二級毒品之犯罪事實明確，其犯行堪予認定，應予依法論科。
二、核被告甲○○所為，係犯毒品危害防制條例第十條第一項、第二項之施用第一級
    毒品罪、施用第二級毒品罪。其持有第一級、第二級毒品之低度行為，分別為施
    用之高度行為所吸收，均不另論罪。又被告多次施用第一級毒品海洛因之犯行，
    時間緊接，方法相同，觸犯構成要件相同之罪名，顯係基於概括之犯意為之，依
    連續犯之規定論以一罪，並依法加重其刑。被告所犯上開二罪，犯意個別，行為
    互殊，應予分論併罰。又被告廷曾有竊盜、違反麻醉藥品管理條例等前科，最後
    一次於八十六年間因違反肅清煙毒條例，經本院以八十六年度訴字第二八七八號
    判處有期徒刑三年四月確定後，送監執行，九十一年七月二十五日執行完畢出監
    ，其於有期徒刑執行完畢五年內，再犯有期徒刑以上之罪，為累犯，依法應加重
    其刑。爰審酌被告前因施用毒品案件經觀察勒戒，戒治後為不起訴處分，仍不知
    悔改，復於前開不起訴處分後五年內，再犯本案，足見其意志力不堅，以及其犯
罪後僅坦承部分犯行，犯罪後態度尚可及其他一切情狀，分就施用第一級毒品部
    分量處有期徒刑一年，就施用第二級毒品部分量處有期徒刑四月，並定其應執行
    之刑為有期徒刑一年二月，以資儆懲。至公訴意旨雖另認被告自九十一年七月底
    某日起即有施用第一級毒品海洛因之犯行，惟被告自警詢、偵查中並未對於其施
    用第一級毒品之起迄時間詳為供述，其係於本院調查中始自白上述施用第一級毒
    品之時間係自九十一年八月中旬某日起，是公訴意旨認被告自九十一年七月底某
    日起至八月中旬某日止有施用第一級毒品之犯行，尚屬不能證明，惟公訴意旨認
    被告此部分之犯行，與前開有罪部分有連續犯之裁判上一罪關係，是爰不另為無
    罪之諭知，附此敘明。
三、至併辦意旨（九十二年度毒偵字第二七四八號）雖另以被告於九十二年二月十三
    日十六時四十分許回溯二十四小內之某時，有施用第二級毒品安非他命之犯行，
    認與本案有連續犯之裁判上一罪關係，移請本院併予審理云云。惟按連續犯之成
    立，除須出於概括之犯意為之，亦即多次之犯行自始即出於同一之犯罪計畫，且
    數行為間具時間、空間、場所、機會上具有密切連接之連續性，並違犯構成要件
    相同之罪名，始足當之。查被告甲○○於本院調查中始終否認有何施用第二級毒
    品安非他命之犯行，是自難認被告此次施用第二級毒品自始即出於同一犯罪計畫
    ，故難認前開併案之犯罪事實與本案具有連續犯之裁判上一罪關係，爰將併案意
    旨中關於被告施用第二級毒品之部分退回由檢察官另行卓處，附此敘明。
據上論斷，應依刑事訴訟法第二百九十九條第一項前段，毒品危害防制條例第十條第
一項、第二項，刑法第十一條前段、第五十六條、第四十七條、第五十一條第五款，
判決如主文。
本案經檢察官沈志成到庭執行職務。
中      華      民      國    九十二    年      七      月    三十一    日
                                    臺灣高雄地方法院刑事第四庭
                                      審判長法  官  陳  明  富
                                            法  官  陳  業  鑫
                                            法  官  吳  志  豪
右正本證明與原本無異。
如不服本判決，應於判決送達後十日內，向本院提出上訴狀。
                                            書記官  邱  秋  珍
中      華      民      國    九十二    年      八      月四      日
附錄本案論罪科刑法條：
毒品危害防制條例第十條
施用第一級毒品者，處六月以上五年以下有期徒刑。
施用第二級毒品者，處三年以下有期徒刑。


司法院資訊處製作；財團法人民間司法改革基金會備份。
